臺灣板橋地方法院交通事件裁定　　　　　　　　　　九十三年度交聲更字第二一號
　　原處分機關　交通部公路總局臺北區監理所板橋監理站
　　異　議　人
　　即受處分人　甲○○
右列異議人因違反道路交通管理處罰條例案件，對於交通部公路總局臺北區監理所板
橋監理站於中華民國九十二年八月四日所為之裁決（原處分案號：板監違字第裁四一
─一一八五六０號）聲明異議，經本院於中華民國九十二年九月十七日以九十二年度
交聲字第一三九七號裁定後，原處分機關不服提起抗告，經臺灣高等法院於中華民國
九十三年三月三十一日以九十二年度交抗字第一一九二號裁定撤銷發回，本院更為裁
定如左：
    主  文
異議駁回。
    理  由
一、原處分機關以：異議人即受處分人甲○○於民國八十八年一月六日上午八時十四
    分許，騎乘車號ＲＪＳ─二三八號輕型機車，在台北縣中和市○○路、景平路口
    ，違規闖紅燈，為台北縣政府警察局中和分局中和交通分隊以北縣警交丙字第一
    一八五六０號通知單當場舉發，爰依道路交通管理處罰條例第五十三條規定，裁
    處罰鍰新臺幣三千六百元，並依同條例第六十三條第一項第三款規定，記違規點
    數三點之處分。
二、異議意旨略謂：異議人騎乘機車行經此路段時遇到「黃燈」，隨即依燈號指示快
    速通過，旋為警員攔下，並以異議人違規闖紅燈為由開單舉發，異議人並未為闖
    紅燈之行為，為此聲明異議，請求撤銷原處分云云。
三、按汽車駕駛人，行經有燈光號誌管制之交岔路口闖紅燈者，處新臺幣一千八百元
    以上五千四百元以下罰鍰，道路交通管理處罰條例第五十三條定有明文。又汽車
    駕駛人違反本條例第五十三條規定者，除依原條款處罰鍰外，並予記違規點數三
    點之處分，同條例第六十三條第一項第三款亦有明定。
四、經查，本件異議人於八十八年一月六日上午八時十四分許，騎乘車號ＲＪＳ─二
    三八號輕型機車，在台北縣中和市○○路、景平路口違規闖紅燈遭警舉發之事實
    ，業據異議人陳明在卷，並有北縣警交丙字第一一八五六０號通知單一紙在卷可
    稽。異議人雖執前詞提出異議，惟證人即舉發本件之警員乙○○到庭具結證稱：
    因時間久遠，對本件舉發並無特別印象，但伊現場站立之位置，可清楚看到異議
    人穿越停止線時之狀態；異議人所陳通過時係「黃燈」狀態，以伊執勤之標準並
    不可能，一定是闖紅燈才會舉發等語。衡諸本件舉發警員乙○○為依法執行交通
    勤務之警員，與異議人並不相識，亦無仇怨，其依法執公務，應無任意誣陷異議
    人之理。再者，交通警員掣單舉發違反道路交通管理處罰條例所列之違規事實，
    本質上為行政處分，係公務員基於職務上權力，依法就特定之具體事件所為具有
    公法上效果之單方行政行為，基於公務員為公法上行為具有公信力之原則，該行
    政處分當可被推定為真正，其據以依法處分之事實認定亦為真正無誤。本此公信
    原則，立法者賦予行政機關制定違反道路交通管理事件統一裁罰基準及處理細則
    ，使勤務警員得當機處分以達其維護交通秩序、安全之行政目的，否則國家行政
    勢必窒礙難行。據此，刑事訴訟法就犯罪證據有關之規定中與屬行政秩序罰之交
    通違規裁罰本質不合之部分，自不在準用之列。本件異議人並無任何證據證明員
    警舉發有何違誤情事，而本院亦查無任何證據足資證明員警有捏造事實違法取締
    之情事，則值勤員警本其維護交通秩序、安全職責所為之舉發，自應受到合法、
    正確之推定。而異議人於八十八年一月六日簽收舉發通知單後，亦未就此提出任
    何申訴，迨九十二年八月四日裁罰後，始提出抗辯，其除空言主張並未違規外，
    並無法舉證以實其說，所辯自無可採。從而，原處分機關依據道路交通管理處罰
　  條例第五十三條規定，裁處罰鍰新臺幣三千六百元，並依同條例第六十三條第一
    項第三款規定，記違規點數三點之處分，無任何違誤，量罰亦甚妥適，應予維持
    ，本件異議為無理由，應駁回之。
據上論斷，應依道路交通管理處罰條例第八十七條第二項，道路交通案件處理辦法第
十九條，裁定如主文。
中　　　華　　　民　　　國　　九十三　　年　　　九　　　月　　 三十 　　日
                                      臺灣板橋地方法院交通法庭
                                          法  官  鄭  水  銓
又正本證明與原本無異。
如不服本裁定應於送達後五日內向本院提出抗告狀。
                                          書記官  陳　淑　芳
中　　　華　　　民　　　國　　九十三　　年　　　十　　　月　　　五　　　日
